臺灣臺北地方法院刑事判決　　　　　　 100年度易字第2504號
公　訴　人　臺灣臺北地方法院檢察署檢察官
被　　　告　王嘉偉
上列被告因竊盜案件，經檢察官提起公訴（100年度偵字第14910
號），被告就被訴事實為有罪之陳述，本院改依簡式審判程序，
判決如下：
    主  文
王嘉偉犯結夥攜帶兇器竊盜未遂罪，累犯，處有期徒刑伍月，如
易科罰金，以新臺幣壹仟元折算壹日。扣案之鋤頭、鐵撬各壹支
，均沒收之。
    事  實
一、王嘉偉前於(1)、民國85年間，因恐嚇、參與犯罪結社等案件
    ，經臺灣板橋地方法院（下稱板橋地院）以86年度易字第22
    39號判處有期徒刑6月、3月，並定應執行有期徒刑8月確定
    ；(2)89年間，因施用第一、二級毒品、販賣第二級毒品案件
    ，經板橋地院、臺灣高等法院分別以89年度訴字第1769號、
    90年度上訴字第4042號各判處有期徒刑9月、7月、7年2月確
    定，嗣因中華民國九十六年罪犯減刑條例施行，所犯施用第
    一、二級毒品罪宣告之刑減刑後，與不應減刑之販賣第二級
    毒品罪所宣告之刑定應執行刑有期徒刑7年5月，上開(1)、(2)
    接續執行，於95年10月5日因縮短刑期假釋出監，於98年6月
    14日未經撤銷假釋而執行完畢。詎猶不知悔改，經綽號「刷
    仔」真實姓名年籍不詳之成年男子邀約下，竟與該名綽號「
    刷仔」之成年男子及另名綽號「標仔」姓名年籍亦不詳之成
    年男子，基於為自己不法所之犯意聯絡，於100年7月12日晚
    上9時許，由該名綽號「刷仔」之成年男子駕駛車號不詳之
    自用小客車，搭載王嘉偉、該名綽號「標仔」之成年男子，
    綽號「刷仔」之成年男子並提供客觀上可供作兇器使用之鋤
    頭、鐵撬各1支，共同前往新北市坪林區下坑子口12之3號林
    惠玉管領之露營區內，由綽號「標仔」之成年男子負責把風
    ，王嘉偉與綽號「刷仔」之成年男子分持上開可供兇器使用
    之鋤頭、鐵撬，挖掘林惠玉所管領、種植上址露營區土地上
    之桂花樹1棵，以此方式著手竊取該桂花樹，尚未得手之際
    ，即遭林惠玉發現，王嘉偉與綽號「刷仔」、「標仔」之成
    年男子旋將所使用之上開鋤頭、鐵撬丟棄於上址現場後，逃
    離現場而未得逞。嗣經警獲報到場處理，當場扣得該名綽號
    「刷仔」之成年男子供犯罪所用之鋤頭、鐵撬各1支，並於
    同年月13日凌晨1時40分許，在新北市○○區○○路北勢溪
    畔，逮捕王嘉偉。
二、案經新北市政府警察局新店分局報請臺灣臺北地方法院檢察
    署檢察官偵查起訴。
    理  由
一、按本案被告王嘉偉所犯係死刑、無期徒刑、最輕本刑為3年
    以上有期徒刑以外之罪，其於準備程序就前揭被訴事實為有
    罪之陳述，經法官告知簡式審判程序之旨，並聽取其與公訴
    人之意見後，認無不得或不宜改依簡式審判程序進行之情形
    ，爰依刑事訴訟法第273條之1第1項規定，裁定本件進行簡
    式審判程序，合先敘明。
二、上揭事實，業據被告坦承不諱，核與證人即被害人林惠玉證
    述之情節大致相符，並有現場照片6幀附卷足稽。是依上開
    卷附之各項文書、證物等補強證據，已足資擔保被告上開任
    意性自白之真實性，堪信為真實。此外，並有供被告與共犯
    等人共犯本件竊盜犯行所用之鋤頭、鐵撬各1支扣案可佐。
    本件事證明確，被告犯行，堪予認定。
三、按刑法第321條第1項第3款之攜帶凶器竊盜罪，係以行為人
    攜帶兇器為其加重要件，此所謂兇器，其種類並無限制，凡
    客觀上足對人之生命、身體、安全構成威脅，具有危險性即
    已足，並不以攜帶之初有行兇之意圖為必要（最高法院79年
    台上字第5253號判例可資參照）。查，被告與共犯即綽號「
    刷仔」、「標仔」之2名成年男子著手於本件竊盜犯行時，
    所持用鋤頭、鐵撬各1支，均為鐵製品，質地堅硬，持以毆
    擊於人之身體，均足以危害他人之身體、生命安全，此為一
    般公眾所週知，自屬於兇器甚明。是核被告所為，係犯刑法
    第321條第2項、第1項第3款、第4款之結夥攜帶兇器竊盜未
    遂罪。被告與共犯即綽號「刷仔」、「標仔之2名成年男子
    間，就本件竊盜犯行，有犯意聯絡及行為分擔，應論以共同
    正犯。被告前已有如事實欄一所載之刑事前科紀錄，甫於95
    年10月5日因縮短刑期假釋出監，於98年6月14日未經撤銷假
    釋而執行完畢等情，有臺灣高等法院被告前案紀錄表在卷可
    按，其於有期徒刑執行完畢後，5年內故意再犯本件有期徒
    刑以上之罪，為累犯，應依刑法第47條第1項之規定加重其
    刑。又被告著手於犯罪行為之實行而未得逞，為未遂犯，爰
    依刑法第25條第2項規定，按既遂犯之刑減輕之，並依刑法
    第71條第1項規定，先加後減之。爰審酌被告正值青壯之年
    ，不思以正當方式獲取財物，為逞私慾，竟結夥3人，攜帶
    兇器竊取他人財物，惡性非輕，惟念其犯後坦承犯行，雖著
    手於本件竊盜犯行，惟尚未既遂，並考量被告所欲竊取財物
    之價值、犯罪動機、目的及手段等一切情狀，量處如主文所
    示之刑，並諭知易科罰金之折算標準，以示懲儆。扣案之鋤
    頭、鐵撬各1支，雖非被告所有，惟均係共犯即綽號「刷仔
    」之成年男子所有，供犯本件竊盜所用之物，業據被告自承
    在卷，基於共同正犯責任共同原則，依刑法第38條第1項第2
    款之規定，予以宣告沒收。至於扣案之注射針筒1支，固係
    被告所有之物，惟與本件竊盜犯行無涉，宜由檢察官另為適
    法之處理，爰不予宣告沒收，附此敘明。
據上論斷，應依刑事訴訟法第273條之1第1項、第299條第1項前
段，刑法第28條、第321條第1項第3款、第4款、第2項、第25條
第2項、第47條第1項、第38條第1項第2款、第41條第1項前段，
判決如主文。
本案經檢察官陳國安到庭執行職務
中    華    民    國   100    年    9     月    13    日
                  刑事第四庭    法  官  李殷君
以上正本證明與原本無異。
如不服本判決應於收受送達後10日內向本院提出上訴書狀，並應
敘述具體理由；其未敘述上訴理由者，應於上訴期間屆滿後20日
內向本院補提理由書（均須按他造當事人之人數附繕）「切勿逕
送上級法院」。
                                書記官  殷玉芬
中    華    民    國   100    年    9     月    15    日
附錄本判決論罪科刑法條全文：
中華民國刑法第321條
犯竊盜罪而有下列情形之一者，處6月以上、5年以下有期徒刑，
得併科新臺幣10萬元以下罰金：
一、侵入住宅或有人居住之建築物、船艦或隱匿其內而犯之者。
二、毀越門扇、牆垣或其他安全設備而犯之者。
三、攜帶兇器而犯之者。
四、結夥三人以上而犯之者。
五、乘火災、水災或其他災害之際而犯之者。
六、在車站、埠頭、航空站或其他供水、陸、空公眾運輸之舟、
    車、航空機內而犯之者。
前項之未遂犯罰之。